【裁判字號】    99,訴,621
【裁判日期】    990729
【裁判案由】    違反毒品危害防制條例
【裁判全文】
臺灣屏東地方法院刑事判決               99年度訴字第621號
公  訴  人  臺灣屏東地方法院檢察署檢察官
被      告  甲○○
上列被告因違反毒品危害防制條例案件，經檢察官提起公訴（99
年度毒偵字第277 號），本院於準備程序進行中，因被告就被訴
事實為有罪之陳述，經告知簡式審判程序意旨，並聽取公訴人及
被告之意見後，本院合議庭裁定由受命法官獨任依簡式審判程序
審理，判決如下：
    主  文
甲○○施用第一級毒品，累犯，處有期徒刑拾月，扣案之第一級
毒品海洛因壹包（驗後淨重零點零肆玖公克）沒收銷燬之。
    事  實
一、甲○○前於民國88年間因施用毒品案件，經本院以88年度毒
    聲字第2221號裁定送觀察、勒戒後，認無繼續施用毒品之傾
    向，經台灣屏東地方法院檢察署檢察官以88年度毒偵字第24
    2 號為不起訴處分；92年間復因施用毒品案件，經本院以92
    年度毒聲字第1484號裁定送觀察、勒戒後，認無繼續施用毒
    品之傾向，經台灣屏東地方法院檢察署檢察官以92年度毒偵
    字第1720號為不起訴處分確定。再於93年間因施用毒品案
    件，經本院以93年度訴字第1015號判決分別判處有期徒刑7
    月、4 月，應執行有期徒刑9 月確定；94年間又因竊盜案
    件，經本院以94年度易字第39號判決判處有期徒刑1 年2 月
    確定；95年間又因竊盜案件，經本院以95年度易字第690
    號判決判處有期徒刑5 月確定；96年間再因施用毒品案件
    ，經本院以96年度訴字第53號判決判處有期徒刑10月、6 月
    ，應執行有期徒刑1 年2 月確定。上開2 案件，復經本
    院以96年度聲減字第1096號裁定分別減刑為有期徒刑3 月15
    日、2 月、7 月，應執行有期徒刑11月，案件則同經該
    裁定分別減為及2 月15日、5 月、3 月，應執行有期徒刑9
    月，上開案件接續執行，於96年6 月5 日入監執行，97年1
    月1 日因徒刑執行完畢出監。詎其仍不知悔改，明知海洛因
    為第一級毒品，不得持有及施用，竟基於施用第一級毒品之
    犯意，於99年2 月2 日16 時 許，在屏東縣萬巒鄉○○村○
    ○路2 之3 號住處內，將海洛因摻水後置於其所有之針筒內
    ，以注射之方式施用第一級毒品海洛因1 次，嗣於同年2 月
    4 日11時許，在屏東縣萬巒鄉○○路「中正加油站」前因形
    跡可疑為警盤查，於犯罪偵查機關尚未發覺其本件施用第一
    級毒品行為前，主動自其長褲口袋提出海洛因1 包（驗前淨
    重0.059 公克、驗後淨重0.049 公克）並向員警坦承本件施
    用海洛因之行為，並願隨警將其回警局並同意接受採尿送驗
    ，而檢出尿液中呈嗎啡（即海洛因代謝後成分) 之陽性反應
    。
二、案經甲○○自首、屏東縣政府警察局內埔分局報告台灣屏東
    地方法院檢察署檢察官偵查起訴。
    理  由
一、本件被告甲○○所犯係死刑、無期徒刑、最輕本刑為3 年以
    上有期徒刑以外之罪，其於準備程序就前揭被訴事實為有罪
    之陳述，經受命法官告知簡式審判程序之旨，並聽取其與公
    訴人之意見後，本院認無不得或不宜改依簡式審判程序進行
    之情事，依刑事訴訟法第273 條之1 第1 項、第284 條之1
    規定，裁定本件由受命法官獨任進行簡式審判程序，合先敘
    明。
二、上揭犯罪事實，業據被告於警詢、偵訊及本院審理中坦承不
    諱；且被告於99年2 月4 日查獲後所採集之尿液，經屏東縣
    政府警察局內埔分局員警初步檢驗後，再送台灣檢驗科技股
    份有限公司以酵素免疫分析法及氣相層析質譜儀法檢驗，均
    呈嗎啡（即海洛因代謝後成分）之陽性反應，此有台灣檢驗
    科技股份有限公司99年3 月1 日編號KＺ000000000000號濫用
    藥物尿液檢驗報告1 紙、屏東縣政府警察內埔分局查獲涉嫌
    毒品危害防制條例案尿液初步檢驗報告表1 紙、屏東縣政府
    警察局內埔分局毒品案件涉嫌人尿液採證編號姓名對照表1
    紙、尿液初步檢驗照片1 幀在卷可稽；又扣案之白色粉末1
    包經檢驗確為第一級毒品海洛因，有高雄市立凱旋醫院99年
    3 月15日高市凱醫驗字第12406 號濫用藥物成品檢驗鑑定書
    1 份在卷可參，上述鑑驗結果，均係檢驗機關本於專業知識
    及以精密儀器或科學檢驗方法所得之結論，自可憑信，綜上
    足認，本案事證明確，被告上開犯行應堪認定。
三、查海洛因屬毒品危害防制條例第2 條第2 項第1 款所規定之
    第一級毒品，不得持有、施用，被告竟持以施用，是核其所
    為，係犯毒品危害防制條例第10條第1 項之施用第一級毒品
    罪。其施用前持有海洛因之低度行為，為施用之高度行為所
    吸收，均不另論罪。被告有如事實欄所示之有期徒刑執行完
    畢紀錄，有台灣高等法院被告前案紀錄表1 份附卷足憑，其
    於刑之執行完畢後5 年內，故意再犯本件有期徒刑以上之罪
    ，為累犯，應依刑法第47條第1 項規定，加重其刑。被告於
    99年2 月4 日11時許，在屏東縣萬巒鄉○○路「中正加油站
    」前因形跡可疑為警盤查時，於犯罪偵查機關尚未發覺其本
    件施用第一級毒品行為前主動自其長褲口袋提出海洛因1 包
    （驗前淨重0.059 公克、驗後淨重0.049 公克）並向員警坦
    承本件施用海洛因之行為等情，業據被告供承在卷，並有屏
    東縣政府警察局內埔分局員警調查報告1 份在卷可按，是被
    告所為合於刑法第62條前段之自首要件，並願接受裁判且減
    省訴訟資源，爰依該條規定，減輕其刑。被告所犯施用第一
    級毒品罪，有上開加重減輕事由，應依法先加後減之。
四、爰審酌被告前因施用毒品案件，經觀察、勒戒執行完畢後，
    仍不思悔改，徹底去除施用毒品之惡習，竟又施用毒品，顯
    其無戒絕毒品之意且繼續沈淪毒海之中，及兼衡其素行狀況
    、施用毒品對社會治安造成之危害，生活狀況、教育程度、
    犯後立即坦承犯行，態度尚佳、公訴人之求刑等一切情狀，
    量處如主文所示之刑。扣案之白色粉末1 包（驗前淨重0.05
    9 公克、驗後淨重0.049 公克）為第一級毒品海洛因，有高
    雄市立凱旋醫院高市凱醫驗字第12406 號濫用藥物成品檢驗
    鑑定書1 份在卷可按，應依毒品危害防制條例第18條第1 項
    前段宣告沒收銷燬。另本件被告施用第一級毒品所用之注射
    針筒1 支，已遭被告用畢丟棄，業據其供承在卷，復無證據
    證明現仍存在，爰不為沒收之宣告。
據上論斷，應依刑事訴訟法273 條之1 第1 項、第299 條第1 項
前段，毒品危害防制條例第10條第1 項、第18條第1 項前段，刑
法第11條前段、第47條第1 項、第62條前段，判決如主文。
本案經檢察官李秀玲到庭執行職務
中    華    民    國    99    年    7     月    29    日
                  刑事第二庭    法  官  劉怡孜
以上正本證明與原本無異。
如不服本判決應於收受判決後10日內向本院提出上訴書狀，並應
敘述具體理由；其未敘述上訴理由者，應於上訴期間屆滿後20日
內向本院補提理由書（均須按他造當事人之人數附繕本）「切勿
逕送上級法院」。
中    華    民    國    99    年    7     月    30    日
                                書記官  薛慧茹
附錄論罪科刑法條：
毒品危害防制條例第10條
施用第一級毒品者，處 6 月以上 5 年以下有期徒刑。
施用第二級毒品者，處 3 年以下有期徒刑。

司法院資訊處製作；財團法人民間司法改革基金會備份。
